【裁判字號】    90,訴,636
【裁判日期】    900531
【裁判案由】    偽造文書等
【裁判全文】
臺灣桃園地方法院刑事判決                            九十年度訴字第六三六號
    公  訴  人  臺灣桃園地方法院檢察署檢察官
    被      告  甲○○原名王.
    被      告  丙○○
右列被告因偽造文書案件，經檢察官提起公訴（八十九年度偵字第一八九六一號），
本院判決如左‥
    主  文
甲○○共同連續行使偽造私文書，足以生損害於他人，處有期徒刑陸月，如易科罰金
以參佰元折算壹日，緩刑參年。「晶冠汽車百貨」出具之由花旗銀行印製之簽帳單參
紙及「錏鉑興業有限公司」出具之由荷蘭銀行印製之簽帳單參紙上所附著「乙○○」
署名各壹枚均沒收。
丙○○行使偽造私文書，足以生損害於他人，處有期徒刑參月，如易科罰金以參佰元
折算壹日，緩刑參年。「錏鉑興業有限公司」出具之由荷蘭銀行印製之簽帳單參紙上
所附著「乙○○」署名壹枚均沒收。
    事  實
一、甲○○於民國（下同）八十九年十月十五日凌晨四時許，在桃園縣中壢市○○街
    十一號「天心計程車行」其工作處所內，見車行內客戶乙○○酒醉不省人事有機
    可趁，竟意圖為自己不法之所有，竊取余女置於皮包內之信用卡一張得手後，即
    基於概括之犯意，先於同日上午十一時二十九分許，持該信用卡至桃園縣八德市
    ○○路一八五號邱柏舟經營之「晶冠汽車百貨」，向邱某購買汽車用品佯稱該卡
    為其姐姐所有，邱某疏於查證誤信其言為真，同意與之交易，給付價值新台幣二
    萬八千五百元之汽車輪胎及鋼圈，並由甲○○在一式三聯之簽帳單上偽簽乙○○
    之署名三枚，偽造表彰確係乙○○刷卡消費之簽帳單私文書，其中二紙分別由甲○○、店家收執，一聯由店家持向銀行請求墊款。於（二）同日下午二時許，如
    法泡製，與女友丙○○基於犯意之聯絡，共同持該信用卡前往桃園縣中壢市○○
    路八十六號「錏柏興業有公司」，由丙○○佯裝係持卡人乙○○本人而向負責人
    張賢錦購買行動電話，致張某陷於錯誤，給付電話一支，並交付一式三聯之簽帳
    單，由丙○○在簽帳單上偽簽乙○○之姓名三枚，偽造表彰係乙○○本人刷卡消
    費之簽帳單私文書三紙，其中二紙分由消費者及店家收執，一紙由店家持向銀行
    請領墊款，均足生損害於乙○○、前述二商號及花旗銀行。嗣經乙○○於同日下
    午三時九分許，向花旗銀行申報遺失，始循線查獲上情。
二、案經桃園縣警察局移請臺灣桃園地方法院檢察署檢察官偵查起訴。
        理  由
一、右揭事實，業據被告二人於警訊、偵審中坦承不諱，核與證人張賢錦證述、被害
    人乙○○之供述相符，並有偽造之簽帳單影本二張在卷可稽，事證明確，堪予認
    定。至證人邱柏舟即「晶冠汽車百貨」之負責人雖稱，被告甲○○係與另名女子
    前來消費，並由該女子在簽帳單上簽署乙○○姓名，然此經質之被告甲○○堅稱
    係其一人前往購物，且核對其於偵訊時所書寫乙○○姓名與簽帳單上乙○○姓名
    ，確為被告甲○○之筆跡，是證人邱柏舟所述，無非為掩飾其疏未注意檢查之失
    ，自無可採，附此說明。
二、查被告二人假冒其等為真正持卡人，在簽帳單上偽造「乙○○」署名，並持以行
    使消費詐欺取得財物部份，核係犯刑法第二百十六條、第二百十條之行使偽造私
    文書罪及刑法第三百三十九條第一項之詐欺取財罪，其二人於「錏柏興業有限公
    司」所犯之行使偽造私文書及詐欺犯行，有犯意聯絡，行為分擔，為共同正犯。
    。又其二人偽造「乙○○」署押，係偽造消費簽帳單私文書之部分行為，偽造簽
    帳單私文書之低度行為復為持以行使之高度行為所吸收，均不另論罪。又被告甲○○先後二次所犯行使偽造私文書罪及詐欺取財罪，各相類犯行間，時間均緊接
    ，所犯均係構成要件相同之罪名，顯均係基於概括犯意為之，應先依連續犯各論
    以一罪，而其所犯上開二罪，復有方法、結果之牽連關係，應從一重之行使偽造
    私文書罪處斷，並依連續之犯規定，加重其刑。爰審酌被告二人之素行，犯罪之
    手段對金融秩序危害非小，惟所得利益不高、犯罪後坦承犯行之態度等一切情狀
    ，分別量處如主文所示之刑示懲。其二人行為後，刑法第四十一條業於九十年一
    月十日修正公布，將得易科罰金之罪名由原來最輕本刑為三年以下有期徒刑之罪
    ，改為最輕本刑為五年以下有期徒刑之罪亦得易科罰金，於同年一月十二日生效
    ，茲比較結果，以修正後之刑法第四十一條有利於被告，爰依該條之規定，諭知
    被告二人所宣告之徒刑均得易科罰金及折算標準。又被告二人前未曾受有期徒刑
    以上刑之宣告，因一時失慮，偶罹刑典，事後已坦承犯行，深具悔意，經此刑之
    宣告後，應知警惕而無再犯之虞，本院因認暫不執行其刑為當，予以宣告緩刑三
    年，用啟自新。
二、查刷卡消費，店家均係出具由銀行印製規格化一式三聯之簽帳單，交消費者簽名
    ，消費者、店家各執一聯，一聯則由店家持向銀行請領墊款，故被告在「晶冠汽
    車百貨」所出具之由花旗銀行印製之簽帳單及「錏鉑興業有限公司」所出具之由
    荷蘭銀行印製之簽帳單上簽署「乙○○」署名，各有參枚且均係偽造，均應依刑
    法第二百十九條之規定沒收。
據上論斷，應依刑事訴訟法第二百九十九條第一項前段，刑法第二十八條、第二條第
項、第二百十六條、第二百十條、第三百三十九條第一項、第五十六條、第五十五條
、第二百十九條，第四十一條第一項、第七十四條第一款，罰金罰鍰提高標準條例第
一條前段、第二條，判決如主文。
本案經檢察官錢明婉到庭執行職務。
中      華      民        國      九十    年    五    月    三十一    日
                                臺灣桃園地方法院刑事第一庭
                                      法  官     潘        政      宏
右正本證明與原本無異。
如不服本判決，應於判決送達後十日內向本院提出上訴狀( 應附繕本 )，上訴於
臺灣高等法院。
                                      書記官     王        月         香
中        華        民        國     九十     年     六     月    六    日
附錄論罪科刑法條:
刑法第二百十九條
偽造之印章、印文或署押，不問屬於犯人與否，沒收之。
刑法第三百三十九條：
意圖為自己或第三人不法之所有，以詐術使人將本人或第三人之物交付者，處五年以
下有期徒刑、拘役或科或併科一千元（已提高十倍為一萬元）以下罰金。
以前項方法得財產上不法之利益或使第三人得之者，亦同。
前二項之未遂犯罰之。
刑法第二百十條
偽造、變造私文書，足以生損害於公眾或他人者，處五年以下有期徒刑。
刑法第二百十六條
行使第二百十條至第二百十五條之文書者，依偽造、變造文書或登載不實事項或使登
載不實事項之規定處斷。


司法院資訊處製作；財團法人民間司法改革基金會備份。
